【裁判字號】    99,裁,746
【裁判日期】    990325
【裁判案由】    虛報進口貨物產地
【裁判全文】
最  高  行  政  法  院  裁  定
                                       99年度裁字第746號
上  訴  人  弘邦貿易有限公司
代  表  人  甲○○
被 上訴 人  財政部臺北關稅局
代  表  人  乙○○
上列當事人間虛報進口貨物產地事件，上訴人對於中華民國98年
11月12日臺北高等行政法院97年度訴字第944號判決，提起上訴
，本院裁定如下：
    主  文
上訴駁回。
上訴審訴訟費用由上訴人負擔。
    理  由
一、按對於高等行政法院判決之上訴，非以其違背法令為理由，
    不得為之，行政訴訟法第242條定有明文。依同法第243條第
    1項規定，判決不適用法規或適用不當者，為違背法令；而
    判決有同條第2項所列各款情形之一者，為當然違背法令。
    是當事人對於高等行政法院判決上訴，如依行政訴訟法第24
    3條第1項規定，以高等行政法院判決有不適用法規或適用不
    當為理由時，其上訴狀或理由書應有具體之指摘，並揭示該
    法規之條項或其內容；若係成文法以外之法則，應揭示該法
    則之旨趣；倘為司法院解釋或本院之判例，則應揭示該判解
    之字號或其內容。如以行政訴訟法第243條第2項所列各款情
    形為理由時，其上訴狀或理由書，應揭示合於該條項各款之
    事實。上訴狀或理由書如未依此項方法表明，或其所表明者
    與上開法條規定不合時，即難認為已對高等行政法院判決之
    違背法令有具體之指摘，其上訴自難認為合法。
二、上訴人於民國（下同）95年8月29日委由耀騰國際有限公司
    向被上訴人報運進口瑞士產製EMBROIDERED TRIMMINGS LACE
    100% POLYAMIDE WIDE:21CM貨物1批（進口報單號碼：第CW/
    95/43A/00329號）；嗣經被上訴人查驗結果，來貨產地為中
    國大陸，且係屬尚未經經濟部公告准許進口大陸物品項目，
    因認上訴人有虛報進口貨物產地，逃避管制情事，且貨物已
    放行，乃依海關緝私條例第37條第3項規定轉據同條例第36
    條第1項、第3項規定，處貨價2倍之罰鍰計新臺幣10,141,38
    0元。上訴人不服，申請復查未獲變更，提起訴願亦遭決定
    駁回，遂提起本件行政訴訟，經臺北高等行政法院97年度訴
    字第944號判決，上訴人對之提起上訴，主張：就系爭貨品
    原產地認定，原判決未適用行為時關稅法第28條及進口貨物
    產地認定標準第4條規定，縱適用無法律授權又非法規命令
    之行為時進口貨物原產地認定標準參考事項第3點規定，亦
    未整體適用參考事項第3點但書、第10點及第11點規定處理
    ，有判決不適用法規或適用法規不當之違背法令。原判決所
    援引之新航編號「618/ZRH/00000000」之主提單及新加坡海
    關出具之「CARGO CLEARANCE PERMIT」編號IM6I014762號之
    表單，足證系爭36箱紡織品是交給新加坡航空公司空運，由
    航空公司簽發編號「618/ZRH/00000000」之主提單，從瑞士
    蘇黎世機場出口，由新加坡航空公司SQ345航班運抵新加坡
    ，並指示上訴人為最終收貨人，系爭商品根本非從中國大陸
    出口，原判決逕認該證據僅能證明系爭貨物自新加坡出口云
    云，顯然有證據上之理由矛盾，有判決理由矛盾之違背法令
    。又原判決就被上訴人所提相關書證內容不符之查證函，未
    依職權調查是否與事實相符，亦未依上訴人聲請傳喚同一公
    司副理作證，原判決引用該回覆函認定系爭貨品非自瑞士進
    口，卻未於判決理由說明為何查證函與其相關證據不符，有
    判決不備理由並理由矛盾之違背法令。系爭貨品不僅經St.
    Gall-Appenzell工商工會簽章驗證，並經瑞士商務局證明第
    07086號原產地證明書確在瑞士制作之驗證簽署，則當已完
    成系爭貨品確係在瑞士製造生產之實質證明，原判決未依職
    權調查原產地證明書制作與認證實務作法，逕認不足以認定
    系爭貨物為瑞士產製，有判決違背論理法則之違背法令。原
    判決只挑選上訴人於復查時所提相關證據與事實過程有部分
    不符，而不採上訴人之主張，未查證相關證據而為判斷，原
    判決顯有違背證據法則並違反行政訴訟法第176條準用民事
    訴訟法第357、358條規定，自有判決違背法令等語，雖以該
    判決違背法令為由，惟核其上訴理由，係就原審取捨證據、
    認定事實之職權行使，指摘其為不當，並就原審已論斷者，
    泛言未論斷，或就原審所為論斷，泛言其論斷矛盾，而非具
    體表明合於不適用法規、適用法規不當、或行政訴訟法第24
    3條第2項所列各款之情形，難認對該判決之如何違背法令已
    有具體之指摘。依首開規定及說明，應認其上訴為不合法。
三、據上論結，本件上訴為不合法。依行政訴訟法第249條第1項
    前段、第104條、民事訴訟法第95條、第78條，裁定如主文
    。
中    華    民    國    99    年    3     月    25    日
                    最高行政法院第六庭
                        審判長法官  吳  明  鴻
                              法官  林  茂  權
                              法官  侯  東  昇
                              法官  劉  介  中
                              法官  黃  秋  鴻
以  上  正  本  證  明  與  原  本  無  異
中    華    民    國    99    年    3     月    26    日
                              書記官  張  雅  琴


司法院資訊處製作；財團法人民間司法改革基金會備份。
